【裁判字號】    89,易,4965
【裁判日期】    900604
【裁判案由】    竊盜
【裁判全文】
臺灣高雄地方法院刑事判決                        八十九年度易字第四九六五號
    公  訴  人  臺灣高雄地方法院檢察署檢察官
    被      告  甲○○
    選任辯護人  施秉慧
                焦文城
                張清富
右列被告因竊盜案件，經檢察官提起公訴（民國八十九年度偵字第二三六二一號），
本院判決如左：
    主  文
甲○○連續竊盜，處有期徒刑參月；如易科罰金，以參佰元折算壹日。
    事  實
一、甲○○前曾於民國八十六年間犯竊盜罪，經臺灣高等法院台南分院判處有期徒刑
    四月，緩刑五年確定（現仍在緩刑期間內）；猶不知悔改，意圖為自己不法之所
    有，基於概括之犯意，連續於民國八十九年十月十八日十八時許，在高雄市三民
    區○○○路二八六號小北百貨河北店內，竊取新力牌空白錄影帶六卷（檢察官誤
    載為錄音帶）、國際牌空白錄影帶三卷（檢察官誤載為錄音帶）（九卷錄影帶之
    價值為新台幣（以下同）一千一百六十四元），復承接同一概括犯意，連續於同
    日二十時五十分許，在高雄市○○路三五六號家樂福愛河店內，竊取音樂ＣＤ片
    六片（價值共一千八百九十五元），得手後以衣物掩飾欲離去時，為該店安全管
    理人員林春庫發覺報警查獲；嗣於犯罪未發覺前，向警員自首上開在小北百貨竊
    取物品之犯行，並帶警自其駕駛之車牌號碼ＭＡＵ─六０一號機車置物箱內起出
    上開空白錄影帶。
二、案經高雄市政府警察局三民第一分局移送臺灣高雄地方法院檢察署檢察官偵查起
    訴。
    理  由
一、右揭事實，業據被告甲○○於警訊時及偵審中供認不諱，核與被害人之員工林春
    庫、劉明傑於警訊時陳訴情節相符，並有贓物認領保管收據二紙附卷可稽。被告
    之選任辯護人雖辯稱被告係因患有性格異常，對於竊盜舉動無法克制，才會去偷
    東西等語，惟經本院委請醫院鑑定結果，認：「本案件之發生因素源於案主對自
    我形象之困擾，自卑加上屢次挫折導致人格發展障礙和憂鬱症而引發之行為，尚
    非屬一般之常習竊盜症狀」此有高雄市立凱旋醫院九十年四月二十七日高市凱醫
    成字第一七一二號函檢附之精神鑑定書一份附卷可按，可證被告之人格發展雖有
    障礙，並罹有憂鬱症，然被告並非因常習竊盜而竊取財物，且被告對於其竊取財
    物之過程均清楚知道，要難認被告無竊盜之故意。是被告罪証明確，犯行堪以認
    定。
二、核被告所為，係犯刑法第三百二十條第一項之竊盜罪。被告所為數行為，時間緊
    接，所犯罪名相同，顯係出於概括之犯意為之，為連續犯，爰依刑法第五十六條
    之規定以一罪論，並加重其刑。又被告於犯罪未發覺前，主動向偵查犯罪之警員
    自首於前揭時間在小北百貨店內竊取財物，此有解送人犯報告書上記載：「：：
    後經渠引帶至所騎乘ＭＡＵ─六０一號重機車之置物箱內，起獲：：空白錄影帶
    共玖卷」等語可證，爰依自首之例減輕其刑。爰審酌被告前有多次竊盜前科，猶
    不知悔改，於緩刑期間復連續犯罪，惟犯後態度良好，且被害人所受之損害尚屬
    輕微，並已與被害人成立和解，此有和解書二紙在卷可按，復念及被告成長過程
    中因屢次挫折致人格發展障礙，並罹有憂鬱症等一切情狀，量處如主文所示之刑
    。按刑法第四十一條，已於九十年一月十日修正公布，並於同月十二日施行，其
    第一項前段規定為「犯最重本刑為五年以下有期徒刑之罪，而受六月以下有期徒
    刑或拘役之宣告，因身體、教育、職業或家庭之關係或因其他正當事由，執行顯
    有困難者，得以一元以上三元以下折算一日，易科罰金。」，本件被告犯罪後，
    上開犯行，已變更屬得易科罰金之罪，依最高法院二十四年七月刑庭總會決議，
    易科罰金之事項，應依刑法第二條第一項之規定，適用修正後之刑法第四十一條
    之新法，本件爰諭知易科罰金折算標準，以資懲儆。
據上論斷，應依刑事訴訟法第二百九十九條第一項前段，刑法第二條第一項前段、第
五十六條、第六十二條、第三百二十條第一項、修正後第四十一條第一項，罰金罰鍰
提高標準條例第一條前段、第二條，判決如主文。
本案經檢察官陳登燦到庭執行職務。
中      華      民      國    九十      年      六      月      四      日
                                    臺灣高雄地方法院刑事第三庭
                                        法  官  李  淑  惠
右正本證明與原本無異。
如不服本判決，應於判決送達後十日內，向本院提出上訴狀。
                                        書記官  馮  欽  鳳
中      華      民      國    九十      年      六      月      四      日
附錄本判決論罪之法條：
刑法第三百二十條第一項
意圖為自己不法之所有或第三人不法之所有，而竊取他人之動產者，為竊盜罪，
處五年以下有期徒刑、拘役或五百元以下罰金。


司法院資訊處製作；財團法人民間司法改革基金會備份。
